【裁判字號】    90,聲再,81
【裁判日期】    900629
【裁判案由】    聲請再審
【裁判全文】
臺灣高等法院高雄分院刑事裁定決          九十年度聲再字第八十一號
    再審聲請人
    即受判決人  甲○○
右列聲請人因販賣毒品案件，對於本院八十九年度重上更（三）字第六十一號中華民
國八十九年九月十九日第二審確定判決（臺灣高雄地方法院八十六年度訴字第三五八
號、臺灣高雄地方法院檢察署八十六年度偵字第二四二八一號；併辦案號：同署八十
六年度偵字第二九六三四號、八十七年度偵字第一五０三號），聲請再審，本院裁定
如左：
      主      文
再審之聲請承回。
      理      由
一、聲請意旨略以受判決人經檢察官起訴為八十六年度偵字第二四二八一號，起訴書
    所載犯罪事實為受判決於八十六年八月底、同年九月十五日晚上、十月八日三次
    ，分別向毒販販入一萬五千元、一萬三千元、一萬三千元之毒品海洛因，除部分
    供己吸食外，其以分裝後以原價出售，賺取部分海洛因吸用，而以電話作為聯絡
    工具，在高雄市○○區○○街十四號邱善海工作之茶坊內，連續販賣毒品予綽號
    木瓜等不詳年籍之人施用。原判決事實欄亦認定受判決人於八十六年八月底販入
    海洛因；惟受判決人於八十六年八月三十日早上已被警逮捕，至八十六年八月三
    十一日移送地檢署，兩天時間，受判決如何能前往購買毒品並交給邱善海？又八
    十六年度偵字第二九六三四號、八十七年度偵字第一五０三號併併案部分，係邱
    善海獨自在八十六年十二月十三日販賣毒品予王月桂時被警查獲，但八十六年十
    二月十三日當時，受判決人早已羈押於高雄看守所，受判決人根本無法與邱善海
    共同犯案之情事，又邱善海販賣毒品部分，受判決人根本未經起訴，原審卻認定
    受判決人與邱善海基於共同犯意聯絡，由受判決人將販入之毒品交予邱善海，於
    八十六年十月間起至同年十二月十三日止，販賣給王月桂及廖光勇，原判決以與
    受判決人不相關連之事實併加審判，顯未依證據法則論斷，爰提出臺灣高雄地方
    法院檢察署檢察官八十七年執更字第二九二六號執行指揮書為證據，依刑事訴訟
    法第四百二十條第一項第二款、第六款聲請再審。
二、按有罪之判決確定後，有（一）原判決所憑之證物已證明其為偽造或變造者。（
    二）原判決所憑之證言、鑑定或通譯已證明其為虛偽者。（三）受有罪判決之人
    ，已證明其係被誣告者。（四）原判決所憑之通常法院或特別法院之裁判已經確
    定裁判變更者。（五）參與原判決或前審判決或判決前所行調查之法官，或參與
    偵查或起訴之檢察官，因該案件犯職務上之罪已經證明者，或因該案件諱違法失
    職已受懲戒處分，足以影響原判決者。（六）因發現確實之新證據，足以認受有
    罪判決之人應受無罪、免訴、免刑或輕於原判決所認罪名之判決者。為受判決人
    之利益，得聲請再審，刑事訴訟法第四百二十條第一項定有明文。
三、次按刑事訴訟法第四百二十條第一項第六款所謂發見確實之新證據，係指事實法
    院於判決前已經存在，判決後始行發見者而言，若判決前已經提出或聲請調查之
    證據，即非此所謂之新證據；又此項新證據必須可認為確實足以動搖原確定判決
    而為受判決人有利判決者為限，若僅係他人於事後追述當時所見情形之空洞言詞
    ，而顯然不足以推翻原確定判決所憑之證據者，仍非此所謂確實之新證據。
四、經查本院前開確定判決認定受判決人與邱善海基於犯意聯絡，由受判決人於八十
    六年八月底晚上、八十六年九月十五日晚上，八十六年十月八日二十二時二十分
    許，三次販入海洛因；其餘則分裝後，交由邱善海販賣，邱善海乃自八十六年十
    月間起，至同年十二月十三日止，在高雄市○○○路二十五號十二之十五號，販
    賣毒品海洛因予王月桂二次；於高雄市○○路及二聖路口，販賣毒品予廖光勇十
    次，係以受判決人之警訊時之自白及證人王月桂、廖光勇之證詞為證據，受判決
    人所提出之執行指揮書固足證明其於八十六年八月三十一日羈押一日，另於八十
    六年十一月十五日至八十七年三月十二日羈押一百一十八日，但本院認定犯罪事
    實係八十六年八月底販入海洛因一次，八月底係指八月下旬之時間內，受判決人
    所指八月三十日被逮捕，八月三十一日受羈押，仍不足以影響本院前確定判決認
    定之事實；又前開確定判決認定事實，係指受判決人將販入之毒品分裝後，交予
    邱善海販賣，邱善海於八十六年十月間至同年十二月十三日止，將分裝之毒品販
    賣，仍屬邱善海與受判決人意思聯絡範圍之內，受判決人雖於八十六年十一月十
    五日至八十七年三月十二日受羈押，對於渠等共同販賣毒品海洛因之犯行，不生
    影響，又本院認定併案部分與起訴事實具有裁判上一罪之關係，併予審理，於法
    並無不合，受判決人指摘本院將未經起訴之事實併予審判，亦無足取。
五、綜上所述，受判決人所舉聲請再審之理由，核與前揭再審規定之要件無一相合
    ，且不足以動搖原有罪確定判決，而為受判決人無罪、免訴、免刑或輕於原判決
    所認罪名之判決。揆諸上開說明，受判決人據以聲請再審，自難認有再審之理由
    ，應予駁回。
六、據上論結，應依刑事訴訟法第四百三十四條第一項裁定如主文。
中      華      民      國    九十      年      六      月    二十九    日
                              臺灣高等法院高雄分院刑事第五庭
                                  審判長法官
                                        法官
                                        法官
得抗告。


司法院資訊處製作；財團法人民間司法改革基金會備份。
